臺灣彰化地方法院交通事件裁定　　　　 96年度交聲字第111號
原處分機關　交通部公路局臺中區監理所彰化監理站
即移送機關
異　議　人　甲○○
即受處分人
上列異議人因違反道路交通管理處罰條例案件，對於交通部公路
總局臺中區監理所彰化監理站民國96年1 月18日所為之處分（彰
監四字第裁64─I00000000 號、彰監四字第裁64─I00000000 號
）聲明異議，本院裁定如下：
    主  文
異議駁回。
    理  由
一、原處分機關略以：異議人即受處分人甲○○，於民國95年9
    月6 日上午11時50分許，騎乘其所有之車牌號碼YGK-530 號
    重型機車，行經員林鎮○○路與靜修路之有燈光號誌管制之
    交岔路口，因「闖紅燈、拒絕停車接受稽查而逃逸」之違規
    事實，經彰化縣警察局員林分局擎製彰警交字第I00000000
    號、I00000000 號舉發違反道路交通事件通知單逕行舉發，
    並於96年1 月18日以彰監四字第裁64─I00000000 、I00000
    000 號裁決書裁處受處分人違反道路交通管理處罰條例第53
    條及同條例第60條第1 項之規定，分別處罰鍰新臺幣（下同
    ）4500元及6000元整，逾期則依違反道路交通管理事件統一
    裁罰標準表及裁決書處罰主文裁處等語。
二、異議意旨略以：民主國家需依法行政，依法亦需有憑有據，
    無證據豈可裁罰，異議人實不知所罰何事，亦不知當時有員
    警正在執勤，爰聲明異議撤銷上開裁決等語。
三、訊據異議人固坦承有於上開時間騎乘重型機車行經上開地點
    之事實，惟矢口否認有何闖紅燈及拒絕停車接受稽查而逃逸
    之行為，辯稱：「伊不知道有闖紅燈，亦不知有警察執勤欄
    檢」云云。惟查：
    （一）本件異議人甲○○於上開時、地騎乘上開重型機車，
          為彰化縣警察局溪湖分局舉發因「闖紅燈、拒絕停車
          接受稽查而逃逸」」違規，並掣開彰警交字第I00000
          000 號、I00000000 號舉發違反道路交通管理事件通
          知單2 紙等情，有上開通知單2 紙在卷可稽，堪認屬
          實。
     （二）又證人柯火朝及當日舉發員警於本院訊問時到庭結
           證稱：「當天是伊與另1 位同事楊恆平在彰化縣莒
           光路、靜修路口執行欄檢之勤務，當時路口號誌已
           顯示為紅燈，同向車道均在停等，有1 位頭戴安全
           帽的女性騎士，騎乘車牌號碼YGK-530 號重型機車
           ，緩慢前行闖越該交岔路口，副所長楊恆平隨即鳴
           笛且拿指揮棒示意該騎士對他欄停受檢，但是該騎
           士並未依指示停車，於是渠等記下車牌號碼，回警
           局後經比對車籍資料無誤後始擎單舉發」等語（見
           本院96年3 月1 日訊問筆錄）。按交通警員製單舉
           發違反道路交通管理處罰條例所列之違規事實，本
           質上為行政處分，係公務員基於職務上之權力，依
           法就特定之具體事件所為之具公法上效果之單方面
           行政行為，基於公務員為公法上行為具有公信力之
           原則，該行政行為當可被推定為真正，其據以依法
           處分之事實認定亦為正確無誤；且異議人亦自承系
           爭機車當天卻為其所騎乘，並未借予他人使用，核
           與證人前開證述當天該機車由1 名女性騎士騎乘乙
           情相符，且於本院卷存資料內，亦查無任何足資證
           明警員有捏造事實、違法取締之情事，從而，執勤
           警員本其維護交通秩序、安全職責所為之舉發，自
           應受到合法、正確之推定，其證言自得採為佐證。
           至異議人空言否認闖越紅燈，惟並未能提出任何證
           據以供本院調查，其所辯顯係事後卸責之詞，尚難
           採酌。
四、從而，原處分機關以異議人於上開時、地，於有燈光號誌管
    制之交岔路口，闖紅燈、拒絕停車接受稽查而逃逸之違規事
    實，而依道路交通管理處罰條例第53條、第60條第1 項之規
    定，對受處分人分別裁處如裁決書所示，核無違誤，本件聲
    明異議為無理由，自應予以駁回。
據上論斷，應依道路交通管理處罰條例第87條第2 項，道路交通
案件處理辦法第19條，裁定如主文。
中　　華　　民　　國　　96　　年　　3 　　月　　8 　　日
                  交通法庭法  官  胡宜如
以上正本證明與原本無異
如不服本裁定，應於裁定送達後5日內向本院提出抗告狀。
中　　華　　民　　國　　96　　年　　3 　　月　　8 　　日
                          書記官  蕭秀吉
